【裁判字號】    99,台上,5875
【裁判日期】    990929
【裁判案由】    違反農藥管理法
【裁判全文】
最高法院刑事判決            九十九年度台上字第五八七五號
上  訴  人  甲○○原名孫晨寬.
            乙○○
共      同
選任辯護人  劉家榮律師
上列上訴人等因違反農藥管理法案件，不服台灣高等法院高雄分
院中華民國九十九年七月二十一日第二審判決（九十九年度上訴
字第七六四號，起訴案號：台灣高雄地方法院檢察署九十八年度
偵字第一一０四六號），提起上訴，本院判決如下：
    主  文
上訴駁回。
    理  由
按刑事訴訟法第三百七十七條規定，上訴於第三審法院，非以判
決違背法令為理由，不得為之。是提起第三審上訴，應以原判決
違背法令為理由，係屬法定要件。如果上訴理由書狀並未依據卷
內訴訟資料，具體指摘原判決不適用何種法則或如何適用不當，
或所指摘原判決違法情事，顯與法律規定得為第三審上訴理由之
違法情形，不相適合時，均應認其上訴為違背法律上之程式，予
以駁回。本件原判決依憑上訴人甲○○（原名孫晨寬）、乙○○
於檢調、審判中所為相符供述，扣案禁用農藥「護谷」、各種偽
農藥及原體、供加工及分裝禁用農藥與偽農藥所用各項器具用品
、託運單、訂貨單、出貨單、帳冊、代收票據存簿等物，認定上
訴人等基於非法加工、分裝禁用農藥「護谷」及製造、加工、分
裝偽農藥之犯意聯絡，自民國九十七年三月間起，由甲○○提供
資金、設備及負責收支管理、記帳，並指導乙○○製造、加工、
調配技術，乙○○則負責承租廠房作為加工、分裝禁用農藥場所
，且在該處所實際從事製造、加工、分裝偽農藥以銷售各地，經
調查人員於九十七年八月十三日連同扣案物品查獲等情，因予撤
銷第一審科刑判決，改判依想像競合犯之例，從一重論處上訴人
等共犯農藥管理法第四十五條第二項加工禁用農藥未遂（均累犯
）罪刑。從形式上觀察，原判決尚無違背法令情事。上訴人等上
訴意旨指摘原判決認定犯罪時間有與卷證不符之違法，另謂甲○
○僅為幫助犯，指摘原判決係以推測認定其為共同正犯，有理由
不備之違法等語。惟查乙○○於偵查中供明：九十七年三月開始
作偽農藥等語（見偵查卷第十頁），上訴人等於第一、二審審理
時對該犯罪時間始終未爭執，有各審判筆錄可稽，原判決據以認
定上訴人等上開犯罪時間，殊無上訴意旨所指理由矛盾可言。再
觀諸原判決之證據論列、事實認定及理由說明，以上訴人等基於
犯意聯絡與行為分擔而為上開犯行，屬共同正犯，亦無上訴意旨
所指理由不備之違法。上訴意旨所指各節，顯非依據卷內資料執
為指摘之合法第三審上訴理由；上訴人等上訴違背法律上之程式
，均應駁回。
據上論結，應依刑事訴訟法第三百九十五條前段，判決如主文。
中    華    民    國  九十九  年    九    月  二十九  日
                      最高法院刑事第十庭
                          審判長法官  花  滿  堂
                                法官  黃  正  興
                                法官  陳  東  誥
                                法官  林  錦  芳
                                法官  洪  昌  宏
本件正本證明與原本無異
                                      書  記  官
中    華    民    國  九十九  年    十    月    一    日
                                                     m

司法院資訊處製作；財團法人民間司法改革基金會備份。
